臺灣桃園地方法院刑事裁定　　　　　　100年度撤緩字第193號
聲　請　人　臺灣桃園地方法院檢察署檢察官
受　刑　人　蕭秋忠
上列聲請人因受刑人犯妨害家庭案件，聲請撤銷其緩刑宣告（10
0 年度執聲字第1902號），本院裁定如下：
    主  文
聲請駁回。
    理  由
一、聲請意旨略以：受刑人蕭秋忠因犯妨害家庭案件，經本院於
    民國98年10月15日以98年度訴字第507 號（偵查案號：臺灣
    桃園地方法院檢察署97年度偵字第24692 號）判決判處有期
    徒刑1 年6 月，緩刑4 年，並於98年11月18日確定在案，詎
    於緩刑期內即99年11月28日更犯公共危險罪，經本院於100
    年4 月27日以100 年度桃交簡第1069號判決判處有期徒刑3
    月，並於100 年6 月17日確定。惟該受刑人雖受緩刑宣告之
    寬典，竟於緩刑期間內再犯公共危險罪而受得易科罰金之有
    期徒刑3 月宣告確定，足認受刑人並未改過遷善，無從認原
    緩刑之宣告得收其預期效果，是本件受刑人顯非偶蹈法網或
    對其前所犯有所悔悟，自有執行刑罰之必要，已合於刑法第
    75條之1 第1 項第2 款所定撤銷緩刑宣告之原因，爰依刑事
    訴訟法第476 條之規定聲請撤銷緩刑之宣告等語。
二、按受緩刑之宣告，於緩刑期內因故意犯他罪，而在緩刑期內
    受6 月以下有期徒刑、拘役或罰金之宣告確定者，足認原宣
    告之緩刑難收其預期效果，而有執行刑罰之必要者，得撤銷
    其宣告，刑法第75條之1 第1 項第2 款定有明文。再按緩刑
    之宣告應撤銷者，由受刑人所在地或其最後住所地之地方法
    院檢察官聲請該法院裁定之，亦為刑事訴訟法第476 條之明
    文。而緩刑宣告是否得撤銷，除須符合刑法第75條之1 第1
    項各款之要件外，本條並採裁量撤銷主義，賦予法院撤銷與
    否之權限，特於第1 項規定實質要件為「足認原宣告之緩刑
    難收其預期效果，而有執行刑罰之必要」，供作審認之標準
    。亦即於上揭「得」撤銷緩刑之情形，法官應依職權本於合
    目的性之裁量，妥適審酌被告所犯前後數罪間，關於法益侵
    害之性質、再犯之原因、違反法規範之情節是否重大、被告
    主觀犯意所顯現之惡性及其反社會性等情，是否已使前案原
    為促使惡性輕微之被告或偶發犯、初犯改過自新而宣告之緩
    刑，難收其預期效果，而有執行刑罰之必要。
三、經查：受刑人蕭秋忠前於97年間因和誘其未滿16歲之長女脫
    離與受刑人有共同監護權之人即受刑人之前妻陳織嬿，使其
    長女與陳織嬿完全脫離，而犯略誘未成年人罪，經本院於98
    年10月15日以98年度訴字第507 號判決判處有期徒刑1 年6
    月，緩刑4 年，並於98年11月18日確定在案（下稱前案），
    詎受刑人於緩刑期內即99年11月28日，更犯服用酒類不能安
    全駕駛動力交通工具而駕駛罪，經本院於100 年4 月27日以
    10 0年度桃交簡字第1069號判決判處有期徒刑3 月（下稱後
    案），並於100 年6 月17日確定一節，有前開案件之判決書
    、臺灣高等法院被告前案紀錄表各1 份在卷可稽。是本件受
    刑人係於緩刑期內故意犯他罪，而在緩刑期內受6 月以下有
    期徒刑、拘役或罰金之宣告之情形，固可以認定。惟觀諸受
    刑人於緩刑期內所犯後案之犯罪事實，係於99年11月28日許
    ，在桃園縣大溪鎮之某處飲用小米酒後，已達不能安全駕駛
    動力交通工具之程度，而仍駕駛自用小客車行駛於道路上，
    因警攔檢而查獲。受刑人上開犯行誠屬不該，惟念受刑人犯
    後均坦承犯行，犯後態度尚可，兼衡酌受刑人犯罪之手段、
    情節以及智識程度等一切情狀，因而量處有刑徒刑3 月，併
    諭知易科罰金折算標準等節，業於本院100 年度桃交簡字第
    10 69 號判決書中載明，堪認受刑人應係於前案受緩刑之宣
    告1 年後，偶發性地在緩刑期內犯上開服用酒類不能安全駕
    駛動力交通工具而駕駛罪，而刑法第185 條之3 服用酒類不
    能安全駕駛動力交通工具而駕駛罪之法定刑為「1 月以下有
    期徒刑、拘役或科或併科15萬元以下罰金」，本院僅判處有
    期徒刑3 月之刑，足見其情節亦尚屬輕微。況受刑人所為前
    後2 案之犯罪性質、法益侵害、情狀炯異，犯罪動機、手段
    、目的亦無關連性；其前案緩刑所欲收受刑人悔悟之效果與
    後案預防間尚難認有直接關聯，又受刑人於犯後坦承犯行，
    足見有悔改之意，是受刑人本身犯罪惡性、主觀之反社會性
    非重，難認前案有執行刑罰之必要。故尚難僅因受刑人有在
    緩刑期間更犯罪，即遽認其未見悔悟自新，而有上開緩刑之
    宣告難收其預期效果之情。綜此，本件尚無撤銷緩刑之必要
    ，原聲請尚非有理，應予駁回。
四、綜上，聲請人依據刑事訴訟法第476 條、刑法第75條之1 第
    1 項第2 款聲請撤銷受刑人前案緩刑之宣告，固非無據，惟
    經本院審酌前開各情，尚難認受刑人原宣告之緩刑難收其預
    期效果，而有執行刑罰之必要。此外，復查無其他證據足認
    原宣告之緩刑難收其預期效果，而有執行刑罰之必要。從而
    ，聲請人聲請撤銷緩刑，非有理由，應予駁回。
五、爰依刑事訴訟法第220 條之規定，裁定如主文。
中    華    民    國   100    年    10    月    26    日
                      臺灣桃園地方法院刑事第四庭
                                法  官  王詩銘
以上正本證明與原本無異。
如不服本裁定應於送達後5 日內向本院提出抗告狀。
                                書記官  鄭嘉惠
中    華    民    國   100    年    11    月    1     日